臺灣苗栗地方法院民事簡易判決　　　　　96年度苗簡字第77號
原　　　告　甲○○
訴訟代理人　乙○○
被　　　告　丙○○○○○○
　　　　　　　　　　　　2號
上列當事人間請求侵權行為損害賠償事件，本院於民國96年4 月
10 日 言詞辯論終結，判決如下：
    主  文
原告之訴駁回。
訴訟費用新臺幣參仟柒佰伍拾元由原告負擔。
    事實及理由
一、原告起訴主張：被告於民國94年11月25日16時45分許，駕駛
    車號JK─8496號自小客車，自苗栗縣頭份鎮○○路300 號前
    之對面（舜祥電機前）路邊起步，欲沿同鎮○○路由南往北
    行駛，其本應注意汽車在雙向二車道行駛時，應在遵行車道
    行駛；且在劃有分向限制線之路段，不得駛入來車之車道；
    又起步前應讓行進中之車輛行駛，而依當時天氣晴、日間自
    然光線、肇事地點柏油路面乾燥、無缺陷、無障礙物、視距
    良好等情形，又無不能注意之情形，其竟疏未注意，在苗栗
    縣頭份鎮○○路300 號前，自路邊起步時逆向駛入對向民族
    路由北向向南之車道，且未讓其他行進中之車輛優先通行，
    適有訴外人乙○○駕駛原告所有車號3H－1122號自用小客車
    （以下簡稱系爭自小客車）沿民族路由北向南行駛，因煞閃
    不及，兩車遂發生碰撞，致原告所有系爭自小客車毀損，受
    有新臺幣（下同）35萬元之損失，為此依侵權行為之法律關
    係，請求被告賠償等語，並聲明：被告應給付原告35萬元。
二、被告則以：臺灣省竹苗區車輛行車事故鑑定委員會之鑑定結
    果難以信服，因其當時車速僅10公里左右，如原告之時速僅
    20、30公里，不可能未看到被告所駕之車。又原告已受領保
    險賠付十幾萬元，沒理由再向被告請求30幾萬元等語置辯，
    並聲明：原告之訴駁回。
三、按不法毀損他人之物者，被害人得請求賠償其物因毀損所減
    少之價額，民法第196 條定有明文；又物被毀損時，被害人
    除得依民法第196 條請求賠償外，並不排除民法第213 條至
    第215 條之適用，依民法第196 條請求賠償物被毀損所減少
    之價額，得以修復費用為估定標準，但以必要者為限，故修
    理材料以新品換舊品應予折舊，即以新零件更換舊零件之折
    舊部分，非屬必要費用，應予扣除（參照最高法院77年第9
    次民事庭會議決議）。查系爭自小客車遭被告所駕駛車輛撞
    及毀損後，未經修復而逕行報廢，已如前述，而系爭自小客
    車係於89年5 月出廠，有汽車新領牌照登記書影本在卷可憑
    ，迄本件車禍發生時即94年11月25日止，實際使用日數為5
    年6 月，依前揭說明，以新品換舊品而更換之零件，即應予
    折舊，而依行政院（79）財字第0670號、台（45）財字第14
    80號令所頒之「固定資產耐用年數表」及「固定資產折舊率
    表」之規定，系爭車輛之耐用年限為5 年，再依財政部（58
    ）如財稅發字第1083號發佈之固定資產折舊採定率遞減法之
    計算方法，其每年應折舊千分之369 ，採用定率遞減法計算
    折舊者，其最後一年之折舊額，加歷年折舊累計額，其總和
    不得超過該資產成本原額之10分之9 ，故逾耐用年數之自小
    客車仍有相當於新品資產成本百分之十之殘值。本件原告於
    89年6 月購入系爭自小客車之價格為61萬元，有統一發票附
    卷可憑（詳卷第42頁），系爭自小客車既已逾耐用年數，則
    依前揭說明，系爭自小客車自應認仍有相當於新品資產成本
    百分之十之殘值即61,000元。原告主張系爭自小客車仍有35
    萬元之殘值云云，自無足採。
四、次按被保險人因保險人應負保險責任之損失發生，而對於第
    三人有損失賠償請求權者，於保險人履行賠償之義務後，依
    保險法第53條第1 項規定，其損失賠償請求權於賠償金額範
    圍內，當然移轉於保險人，被保險人於受領保險金給付後，
    即不得再向第三人行使已移轉予保險人之損失賠償請求權（
    最高法院93年度台上字第2060號裁判意旨參照）。經查，原
    告所有系爭自小客車於本件事故發生後業經報廢，並未經修
    復，原告就系爭自小客車已受領保險金179,220 元之事實，
    為原告所自認在卷，且有理算簽結作業單及賠付資料查詢單
    （詳卷第43、44頁）附卷可憑，則依前揭說明，系爭自小客
    車既僅餘殘值61,000元，應認於已受領保險金179,220 元之
    範圍內，原告自不得再行使對被告之損害賠償請求權。
五、從而，原告依侵權行為之法律關係，請求被告給付35萬元，
    於法自有未合，應予駁回。
六、訴訟費用負擔之依據：民事訴訟法第78條。
中　　華　　民　　國　　96　　年　　4 　　月　　24　　日
                  苗栗簡易庭法　官　王萬金
以上正本係照原本作成。
如對本判決上訴，須於判決送達後20日內向本院提出上訴狀。
                            書記官　劉碧雯
中　　華　　民　　國　　96　　年　　4 　　月　　24　　日
